# 解释公告 2 中BOT的会计处理

提问人：banqi 时间：2010-11-02 00:27:38
(二)与BOT业务相关收入的确认。 　　1 ．建造期间，项目公司对于所提供的建造服务应当按照《企业会计准则第 15 号——建造合同》确认相关的收入和费用。基础设施建成后，项目公司应当按照《企业会计准则第 14 号——收入》确认与后续经营服务相关的收入。 　　建造合同收入应当按照收取或应收对价的公允价值计量，并分别以下情况在确认收入的同时，确认金融资产或无形资产：
(1)合同规定基础设施建成后的一定期间内，项目公司可以无条件地自合同授予方收取确定金额的货币资金或其他金融资产的；
或在项目公司提供经营服务的收费低于某一限定金额的情况下，合同授予方按照合同规定负责将有关差价补偿给项目公司的，应当在确认收入的同时确认金融资产，并按照《企业会计准则第 22 号——金融工具确认和计量》的规定处理。 (2)合同规定项目公司在有关基础设施建成后，从事经营的一定期间内有权利向获取服务的对象收取费用，但收费金额不确定的，该权利不构成一项无条件收取现金的权利，项目公司应当在确认收入的同时确认无形资产。
对于上述规定有些不理解：
1. 项目建造期间为什么会有收入？我理解项目公司在建造期间只是成本的归集，又没有运营，怎么会有收入呢？项目的收入是从开始项目经营时才会有的，譬如收取收入过路费等。
2. 合同规定项目公司在有关基础设施建成后，从事经营的一定期间内有权利向获取服务的对象收取费用，但收费金额不确定的，该权利不构成一项无条件收取现金的权利，项目公司应当在确认收入的同时确认无形资产。 如果是建成后，应该将原先归集的的建造成本转入"无形资产"，然后再经营时收费 借：银行存款，贷：营业收入 为什么会是借：无形资产 贷：营业收入呢？ 由于我对BOT业务不了解，所以不太理解。麻烦大侠给个解释吧。谢谢了！

回答人：chenyiwei
BOT运营商在整个特许经营期内的收入包括建造期内的建造合同收入和建成后运营期内的运营收入两部分。在建设期间，适用建造合同会计方法，按建造合同的原则确认收入；建成后根据其中是否包含金融资产和无形资产成份，将建造合同形成的资产转为金融资产和／或无形资产。所以从会计角度看似乎就是借记无形资产，贷记营业收入，实际上并不是一步形成的，而是多步会计处理综合影响的结果。

回答人：chenyiwei
回复 藤椅 lbwl 的帖子其实就是以建造合同劳务换取了未来收取固定或可确定款项的合同权利（金融资产）或向使用者收费的权利（无形资产）。并不是立即可以取得工程款的。